最高法院刑事判決　　　　　　一○○年度台上字第四三一八號
上　訴　人　黃正如
上列上訴人因違反毒品危害防制條例案件，不服台灣高等法院台
中分院中華民國一００年五月二十四日第二審判決（一００年度
上訴字第五０三號，起訴案號：台灣台中地方法院檢察署九十九
年度偵字第一六八一三、一七七九九號），提起上訴，本院判決
如下：
    主  文
上訴駁回。
    理  由
按刑事訴訟法第三百七十七條規定，上訴於第三審法院，非以判
決違背法令為理由，不得為之。是提起第三審上訴，應以原判決
違背法令為理由，係屬法定要件。如果上訴理由書狀並未依據卷
內訴訟資料，具體指摘原判決不適用何種法則或如何適用不當，
或所指摘原判決違法情事，顯與法律規定得為第三審上訴理由之
違法情形，不相適合時，均應認其上訴為違背法律上之程式，予
以駁回。本件原判決維持第一審依想像競合犯，從一重論處上訴
人黃正如販賣第一級毒品罪刑，論處販賣第二級毒品二罪刑（均
累犯，均量處有期徒刑）之判決，駁回其在第二審之上訴，已詳
敘認定犯罪事實所憑之證據及其認定之理由，對於上訴人辯稱：
未收到陳麗華交付之購毒價款；事實欄一之(三)部分，係與劉維忠
以換卡方式交易云云，如何不足採信，亦已依據卷內資料，予以
指駁。而證據之取捨及事實之認定，為事實審法院之職權，苟其
判斷無違經驗法則或論理法則，即不能任意指為違法。本件原判
決已敘明依憑上訴人於偵審供承事實欄一之(二)所載之犯罪事實，
及卷內其他證據調查之結果，綜合判斷，認定上訴人確有該部分
販賣毒品甲基安非他命之犯行，已詳敘其認定事實之心證理由，
所為論斷無違經驗法則及論理法則，不能任意指為違法。又毒品
危害防制條例所謂販賣毒品罪，係指以營利為目的，意圖販賣而
有販入或賣出毒品之行為而言，其販入及賣出之行為，不必二者
兼備，有一即屬成立，亦不論是否果真獲得利益。原判決已敘明
如何認定上訴人該部分有販賣毒品營利之理由，符合論理法則且
不違背社會經驗之合理判斷，至實際獲利若干，均無礙其有本件
販賣毒品犯行之認定，論以販賣第二級毒品之罪，無適用法則不
當之違誤。再量刑輕重及應執行刑之量定，係屬事實審法院得依
職權自由裁量之事項。苟已以行為人之責任為基礎，並審酌刑法
第五十七條各款所列情狀而未逾越法定刑度，及於同法第五十一
條規定範圍內定其應執行之刑，即不得任意指摘為違法。上訴人
所論處之罪，為法定本刑屬「死刑或無期徒刑，處無期徒刑者，
得併科新台幣二千萬元以下罰金」，或「無期徒刑或有七年以上
有期徒刑，得併科新台幣一千萬元以下罰金」之罪，原判決已於
理由內敘明第一審適用相關減刑規定後，如何依刑法第五十七條
之規定審酌上訴人犯罪之一切情狀，而於法定刑度及法律規定之
範圍內量處適當之刑，併定其應執行之刑之理由，既未逾越法定
刑度或範圍，又未濫用權限，無違法可言。上訴意旨，對於原判
決究竟如何違背法令，並未依據卷內資料為具體之指摘，難謂已
符合首揭法定上訴要件，其上訴不合法律上之程式，應予駁回。
上訴人另犯明知為禁藥而轉讓之罪，經撤回第二審之上訴而確定
（見原審卷第五三頁），附此敘明。
據上論結，應依刑事訴訟法第三百九十五條前段，判決如主文。
中    華    民    國  一○○  年    八    月    四    日
                      最高法院刑事第八庭
                          審判長法官  石  木  欽  
                                法官  洪  佳  濱  
                                法官  段  景  榕  
                                法官  周  煙  平  
                                法官  何  菁  莪  
本件正本證明與原本無異
                                      書  記  官  
中    華    民    國  一○○  年    八    月    九    日
                                                       s